臺灣桃園地方法院民事簡易判決
111年度桃簡字第218號
原      告  楊富仰

被      告  趙迅杰



上列當事人間請求損害賠償事件，本院於民國111年7月18日言詞
辯論終結，判決如下：
    主      文
被告應給付原告新臺幣貳萬捌仟壹佰參拾陸元，及自民國一一一
年七月五日起至清償日止，按年息百分之五計算之利息。
原告其餘之訴駁回。
訴訟費用由被告負擔百分之十一，餘由原告負擔。
本判決第一項得假執行。
原告其餘假執行之聲請駁回。
    事實及理由
壹、程序方面
一、按簡易訴訟之訴狀送達後，原告不得將原訴變更或追加他訴
    ，但擴張或減縮應受判決事項之聲明者，不在此限，民事訴
    訟法第436條第2項、第255條第1項但書第3款定有明文。本
    件原告起訴時聲明原為：被告應給付原告新臺幣（下同）26
    0,945元，及自起訴狀繕本送達翌日起至清償日止，按年息5
    %計算之利息；嗣於民國111年7月18日言詞辯論時變更聲明
    為：被告應給付原告260,825元，及自起訴狀繕本送達翌日
    起至清償日止，按年息5%計算之利息（見本院卷第43頁正面
    ）。核其所為，屬於減縮應受判決事項之聲明，合於上開規
    定，應予准許。
二、本件被告經合法通知，未於言詞辯論期日到場，且無民事訴
    訟法第386條所列各款情形，故依原告之聲請，由其一造辯
    論而為判決。
貳、實體方面
一、原告主張：被告於民國109年10月7日凌晨1時39分許，駕駛
    車牌號碼000-0000號自用小客車（下稱肇事車輛）自桃園市
    ○○區○○路000號前起駛，準備跨越分向限制線迴轉進入對向
    車道，往南門街方向行駛，因而碰撞原告所騎乘、沿復興路
    往南華街方向直行之車牌號碼000-0000號普通重型機車（下
    稱系爭機車），致原告人車倒地，因此受有右側髖部挫傷、
    右側膝部擦傷、右側小腿擦傷、左側踝部擦傷、左側足部挫
    傷之傷勢，系爭機車及隨身衣物亦因此毀損，原告因而受有
    下列損害：
(一)原告因上開傷勢，至臺北榮民總醫院桃園分院治療，支出醫
    藥費500元及診斷證明書費用100元。
(二)原告因傷不良於行，須租賃車輛代步，因而支出交通費675
    元。
(三)系爭機車因遭毀損無法騎乘，僅能以託運方式送至機車行估
    修，因而支出運費2,000元；嗣經機車行勘估，估定之維修
    費用為47,950元；且因估價後未委託車行修理，故須給付估
    價費用2,000元，且系爭機車車主王美惠已將因此而生之損
    害賠償債權讓與原告。
(四)原告於事故中人車倒地，身上穿著之衣著、鞋子亦因此毀損
    ，受有損失2,670元。
(五)原告於事發前原於大河屋桃園遠百店擔任外場服務生，每小
    時工資170元，因上開傷勢，自事發後之109年10月8日晚間5
    時至10時、9日晚間6時至10時、10日中午12時至晚間10時、
    11日中午12時至晚間10時，共計29小時不能工作，因而受有
    薪資損失4,930元（計算式：170*29＝4,930）。
(六)原告身體、健康受有上述傷害，精神亦受有相當之痛苦，故
    請求被告賠償慰撫金200,000元。　　
　　綜上，原告依侵權行為及債權讓與之法律關係提起本件訴訟
    ，請求被告賠償。並聲明：1.如上開變更後之聲明所示。2.
    願供擔保，請求准予宣告假執行。
二、被告未於言詞辯論期日到場，亦未提出書狀為任何聲明或陳
    述以供本院參酌。　　
三、本院之判斷：
(一)按因故意或過失，不法侵害他人之權利者，負損害賠償責任
    ；汽車、機車或其他非依軌道行駛之動力車輛，在使用中加
    損害於他人者，駕駛人應賠償因此所生之損害；但於防止損
    害之發生，已盡相當之注意者，不在此限；損害之發生或擴
    大，被害人與有過失者，法院得減輕賠償金額，或免除之，
    民法第184條第1項前段、第191條之2 、第217條第1項分別
    定有明文。又汽車起駛前，應注意前後左右有無車輛，並應
    讓行進中之車輛優先通行；行車速度，應遵守速限標誌或標
    線之規定；在劃有分向限制線之路段，不得迴車；於迴車前
    ，應看清有無來往車輛，始得迴轉，道路交通安全規則第89
    條第1項第7款、第93條第1項、第106條第2款、第5款亦有規
    定。本件被告於上開時間，駕駛肇事車輛自上開地點路旁起
    駛，準備跨越該路段劃設之分向限制線，迴轉進入對向車道
    ，而與原告所騎乘、自其左後方直行駛至之系爭機車碰撞，
    致原告人車倒地，因而受有右側髖部挫傷、右側膝部擦傷、
    右側小腿擦傷、左側踝部擦傷、左側足部挫傷之傷勢，系爭
    機車亦因而毀損之事實，已經本院以110年度桃交簡字第234
    4號刑事簡易判決認被告犯過失傷害罪在案，並經本院調取
    該案卷宗，核對其內道路交通事故現場圖、調查報告表、現
    場照片、現場監視器錄影畫面截圖、診斷證明書、兩造於警
    詢與檢察事務官詢問時之歷次陳述等確認無誤，此等事發經
    過應可認定。依此情節，足見被告未注意其左後方有系爭機
    車駛至，即貿然起駛，且跨越分向限制線違規迴轉，顯已違
    反上開注意義務而有過失，就原告因此所受損害自應負賠償
    之責。然原告於警詢及檢察事務官詢問時，亦自承事發時行
    車速度約有80公里／小時（見偵字卷第21、69頁），已明顯
    逾越事發路段50公里／小時之速限，亦升高事故發生之風險
    ，而足認與有過失。本院審酌雙方駕駛人違反注意義務之程
    度及對本件事故發生之影響力等情狀，認本件應由被告負擔
    80%之過失責任，原告則自負20%之過失責任，較為適當。被
    告之損害賠償責任，即應按此比例減輕之。
(二)損害賠償之項目及金額：
　1.醫藥費部分：
　　原告因上開傷勢，至臺北榮民總醫院桃園分院治療，支出醫
    藥費500元及證書費100元，共計600元之事實，業據提出醫
    療費用收據為證（見附民卷第9、11頁），原告此部分請求
    應屬有據。
　2.交通費部分：
　　原告於事發後之109年10月9日、11日，各支出租車費用325
    元、350元，共計675元之事實，已據其提出收據為證（見附
    民卷第11頁），足認屬實。且考量原告下肢多處傷勢，確難
    強令其於事發後數日內繼續以騎乘機車作為交通方式，此等
    費用支出足認必要，是原告此部分請求亦屬有據。
　3.機車維修費部分：
　　按負損害賠償責任者，應回復他方損害發生前之原狀；債權
    人得請求支付回復原狀所必要之費用，民法第213條第1項、
    第3項分別定有明文。而回復原狀費用既以必要者為限，則
    修理材料以新品換舊品者，即應計算折舊。又按工項若係連
    工帶料，而依工程特性或市場慣例為不可分，或於一般材料
    費用所佔比例遠大於工資費用，未必另行收取工資，而僅就
    材料費差額賺取利潤者，如估價時未區分工資及材料費用，
    原告復未能舉證證明其中材料費用及工資之各別金額，則應
    逕以估價之費用予以折舊估算。系爭機車於事發後以託運方
    式載送至機車行，原告因而支出託運費用2,000元，嗣經機
    車行勘估，估定維修費用為47,950元之事實，有收據1紙、
    估價單1份附卷可憑（見桃簡卷第47至49頁）；又車輛經檢
    測後如未維修，機車行將酌收維修費10分之1之檢測費一節
    ，亦為上開估價單備註(一)部分所載明，原告主張支出估價
    費2,000元，亦屬可信；另系爭機車車主王美惠嗣已將因本
    件事故所生之損害賠償債權讓與原告等情，則有債權讓與證
    明書可憑（見本院卷第46頁）。而上述估價單並未就更換之
    零件及工資分列價額，依前述說明，應屬連工帶料，應逕以
    估價費用計算折舊。依車籍資料查詢結果，系爭機車係於10
    2年8月出廠，至本件事故發生之109年10月間，實際使用年
    數已逾3年，則依行政院財政部發布之「固定資產耐用年數
    表」及「固定資產折舊率表」，系爭機車之修復費用扣除折
    舊後，僅餘殘值即其價額之10分之1，原告就系爭機車所得
    請求之必要修復費用即以4,795元為限。再加計無涉折舊之
    託運費、估價費後，原告此部分得請求之金額應為8,795元
    （計算式：2,000＋2,000＋4,795＝8,795），逾此範圍之請求
    則無理由，不應准許。
  4.衣著損壞部分：
　　原告主張其事發時隨身穿著之褲子、鞋子毀損，因而各受有
    590元、2,080元之損害部分，已提出雲端電子發票明細、商
    品網頁截圖為證（見桃簡卷第45頁）；觀諸其價格、樣式，
    均合於一般人日常穿著之常見水準；且衡諸常情，機車倒地
    滑行時，騎士穿著於外之衣物本有一併磨損之高度可能，是
    原告主張其因本件事故受有此等財物毀損之損害，應可憑信
    ，其請求此部分金額2,670元，應可准許。
  5.薪資損失部分：
　　原告主張其事發前原於大河屋桃園遠百店擔任外場服務生，
    每小時工資170元，因上開傷勢，自事發後之109年10月8日
    晚間5時至10時、9日晚間6時至10時、10日中午12時至晚間1
    0時、11日中午12時至晚間10時，共計29小時請假不能工作
    之事實，已提出其差勤紀錄為據（見附民卷第15頁），足認
    屬實。而原告所提診斷證明書雖未明示其所需休養期間，但
    考量其所受傷勢為下肢多處挫、擦傷，擔任餐飲業外場服務
    生之工作性質又須大量頻繁走動，其主張於事發後4日內無
    法從事原本工作，實屬合理。從而，原告請求上開時間之薪
    資損失4,930元（計算式：170*29＝4,930），應屬可採。
  6.慰撫金部分：
　　按不法侵害他人之身體、健康者，被害人雖非財產上之損害
    ，亦得請求賠償相當之金額，民法第195條第1項前段定有明
    文。而非財產上損害賠償之數額，應斟酌雙方之身分、地位
    、資力與加害程度，及其他各種情形核定相當之數額，該金
    額是否相當，應依實際加害情形與被害人所受之痛苦及雙方
    之身分、地位、經濟狀況等關係決定之（最高法院51年度台
    上字第223號判決先例意旨參照）。本院考量被告係以過失
    行為侵害原告身體、健康，致原告受有下肢數處挫、擦傷之
    侵害程度，並參考兩造稅務電子閘門財產所得明細所載之所
    得及財產資料（見桃簡卷第25至26、30至31頁）、勞保查詢
    資料所載之薪資收入（見桃簡卷第27至29、32至38頁）、等
    一切情狀，認原告請求慰撫金200,000元尚屬過高，其所得
    請求之慰撫金應以15,000元為適當，逾此部分之請求則不能
    准許。
　7.綜上，經加總計算上述項目金額，並依原告與有過失之責任
    比例予以減輕後，本件原告得請求之損害賠償金額共計應為
    28,136元【計算式：（600＋675＋8,795＋2,670＋4,930＋15,000
    ）*80%＝28,136】，原告逾此部分之請求則無理由，不應准
    許。
(三)又給付無確定期限者，債務人於債權人得請求給付時，經其
    催告而未為給付，自受催告時起，負遲延責任。其經債權人
    起訴而送達訴狀，或依督促程序送達支付命令，或為其他相
    類之行為者，與催告有同一之效力。遲延之債務，以支付金
    錢為標的者，債權人得請求依法定利率計算之遲延利息。其
    利率未經約定，亦無法律可據者，週年利率為5%，為民法第
    229條第2項、第233條第1項前段、第203條分別明定。本件
    原告對被告之損害賠償請求權屬未定給付期限之金錢債權，
    故其就上開28,136元，請求被告給付自起訴狀繕本送達翌日
    即111年7月5日（見桃簡卷第21頁）起至清償日止，按年息5
    %計算之利息，即屬有據。
四、綜上所述，原告基於侵權行為及債權讓與之法律關係，請求
    被告給付如主文第1項所示，為有理由，應予准許；逾此範
    圍之請求則無理由，應予駁回。
五、本件結論已臻明確，原告其餘攻擊防禦方法及所提證據，經
    審酌均不至影響判決結果，故不逐一論述。
六、本判決第1項係適用簡易訴訟程序所為被告敗訴之判決，依
    民事訴訟法第389條第1項第3款規定，應依職權宣告假執行
    。至於原告其餘假執行之聲請，則因訴之駁回而失其依附，
    應併予駁回。
七、訴訟費用負擔之依據：民事訴訟法第79條。　　　　
中　　華　　民　　國　　111 　年　　7 　　月　　29　　日
                  桃園簡易庭  法  官  陳逸倫 
以上為正本係照原本作成。
如不服本判決，應於送達後20日內，向本院提出上訴狀並表明上
訴理由，如於本判決宣示後送達前提起上訴者，應於判決送達後
20日內補提上訴理由書（須附繕本）。
如委任律師提起上訴者，應一併繳納上訴審裁判費。   
中　　華　　民　　國　　111 　年　　7 　　月　　29　　日
                              書記官  潘昱臻